【裁判字號】    98,審訴,4706
【裁判日期】    981130
【裁判案由】    清償借款
【裁判全文】
臺灣臺北地方法院民事判決            98年度審訴字第4706號
原      告  臺灣中小企業銀行股份有限公司
法定代理人  己○○
訴訟代理人  丙○○
被      告  德萬開發有限公司
兼法定代理  戊○○
人
被      告  甲○○
            丁○○
            乙○○
上列當事人間清償借款事件，本院於民國98年11月27日言詞辯論
終結，判決如下：
    主      文
被告德萬開發有限公司、戊○○、甲○○及乙○○應連帶給付原
告新臺幣玖萬貳仟伍佰柒拾元，及如附表一所示之利息、違約
金。
被告德萬開發有限公司、戊○○、甲○○及丁○○應連帶給付原
告新臺幣肆拾捌萬壹仟玖佰貳拾肆元，及自民國九十八年六月七
日起至清償日止，按年息百分之五點○五計算之利息，暨自民國
九十八年七月八日起至清償日止，逾期在六個月以內者，按上開
利率百分之十，逾期超過六個月者，按上開利率百分之二十計算
之違約金。
訴訟費用新臺幣陸仟貳佰捌拾元由被告德萬開發有限公司、戊○○、甲○○及乙○○連帶負擔百分之十六，餘由被告德萬開發有
限公司、戊○○、甲○○及丁○○連帶負擔。
本判決第一項、第二項於原告分別以新臺幣萬元、壹拾陸萬元
或同面額之中央政府建設公債九十一年度甲類第八期債票為被告
供擔保後，得假執行。
    事實及理由
一、按當事人得以合意定第一審管轄法院，民事訴訟法第24條第
    1 項前段定有明文。查，本件兩造於借據第6 條第7 項及授
    信約定書第12條約定，同意以本院為第一審管轄法院，本院
    就本件訴訟自有管轄權。
二、本件被告均未於言詞辯論期日到場，核無民事訴訟法第386
    條各款所列情形，爰依原告之聲請，由其一造辯論而為判決
    。
三、原告起訴主張略以：
（一）被告德萬開發有限公司（下稱德萬公司）於民國93年1 月
      1 9 日邀同被告戊○○、甲○○及乙○○為連帶保證人，
      向原告借款新臺幣（下同）160 萬元，借款期間自93年1
      月20日起至98年1 月20日止，利息按原告當時之基準利率
      加年率3.5%計付（現為年率7.04%） 。並自實際撥款日起
      ，依年金法按月於每月20日攤還本息。如未按期清償，逾
      期清償在6 個月以內者，按上開利率10％，超過6 個月者
      ，按上開利率20％計付違約金，並約定如有任何一宗債務
      不依約清償本金時，債務視為全部到期。詎被告德萬公司
      僅繳納本息至98年1 月20日止，尚欠本金6,499 及如附表
      一序號23之利息、違約金未清償。
（二）被告德萬公司復於93年6 月29日邀同被告戊○○、甲○○
      及乙○○為連帶保證人，向原告借款100 萬元，借款期間
      自93年6 月29日起至98年6 月29日止，利息按原告當時之
      基準利率加年率2.8%計付（現為年率5.11%） 。並自實際
      撥款日起，依年金法按月於每月29日攤還本息。如未按期
      清償，逾期清償在6 個月以內者，按上開利率10％，超過
      6 個月者，按上開利率20％計付違約金，並約定如有任何
      一宗債務不依約清償本金時，債務視為全部到期。詎被告
      德萬公司僅繳納本息至98年5 月29日止，尚欠本金31,162
      及如附表一序號33之利息、違約金未清償。
（三）被告德萬公司又於94年2 月4 日邀同被告戊○○、甲○○
      及乙○○為連帶保證人，向原告借款75萬元，借款期間自
      94年2 月5 日起至99年2 月5 日止，利息按原告當時之基
      準利率加年率2.8%計付（現為年率5.05%） 。並自實際撥
      款日起，依年金法按月於每月29日攤還本息。如未按期清
      償，逾期清償在6 個月以內者，按上開利率10％，超過6
      個月者，按上開利率20％計付違約金，並約定如有任何一
      宗債務不依約清償本金時，債務視為全部到期。詎被告德
      萬公司僅繳納本息至98年6 月5 日止，尚欠本金46,090及
      如附表一序號43之利息、違約金未清償。
（四）被告德萬公司另於95年1 月6 日邀同被告戊○○、甲○○
      及乙○○為連帶保證人，向原告借款140 萬元，借款期間
      自95年1 月6 日起至98年1 月6 日止，利息按原告當時之
      基準利率加年率2.8%計付（現為年率7.08%） 。並自實際
      撥款日起，依年金法按月於每月6 日攤還本息。如未按期
      清償，逾期清償在6 個月以內者，按上開利率10％，超過
      6 個月者，按上開利率20％計付違約金，並約定如有任何
      一宗債務不依約清償本金時，債務視為全部到期。詎被告
      德萬公司僅繳納本息至98年1 月6 日止，尚欠本金8,822
      及如附表一序號53之利息、違約金未清償。而被告楊上霖
      、甲○○及乙○○為上開4 筆借款之連帶保證人，依法自
      負應連帶清償責任。
（五）被告德萬公司再於96年2 月5 日邀同被告戊○○、甲○○
      及丁○○為連帶保證人，向原告借款500 萬元，借款期間
      自96年2 月6 日起至99年2 月6 日止，利息按原告當時之
      基準利率加年率2.8%計付（現為年率5.05%） 。並自實際
      撥款日起，依年金法按月於每月29日攤還本息。如未按期
      清償，逾期清償在6 個月以內者，按上開利率10％，超過
      6 個月者，按上開利率20％計付違約金，並約定如有任何
      一宗債務不依約清償本金時，債務視為全部到期。詎被告
      德萬公司僅繳納本息至98年6 月6 日止，尚欠如主文第2
      項所示之金額、利息及違約金未清償，迭經催討均置之不
      理。而被告戊○○、甲○○與丁○○為連帶保證人，自應
      負連帶清償責任。爰依消費借貸及連帶保證之法律關係提
      起本訴等語。並聲明：除假執行擔保金額外，如主文第1
      、2項所示。
四、經查、本件原告主張之上開事實，業據提出借據、授信約定
    書及客戶帳欠電腦連線作業查詢單及放款利率歷史資料表等
    件影本為證，其主張核與上開證物相符。被告均經合法送達
    ，未於言詞辯論期日到場爭執，亦未提出書狀答辯以供本院
    參酌，故原告主張之事實，應可信為真實。從而，原告依據
    消費借貸及連帶保證等法律關係，聲明請求如主文第1項、
    第2項所示之本金、利息及違約金，為有理由，應予准許。
五、假執行之宣告：原告陳明願供擔保，請求宣告假執行，核無
    不合，茲酌定相當之擔保金額，予以准許。
六、據上論結，本件原告之訴為有理由，依民事訴訟法第385條
    第1項前段、第85條第1項後段、第85條第2項、第390條第2
    項，判決如主文。
中    華    民    國    98    年    11    月    30    日
                  民事第六庭法  官  蔡和憲
以上正本係照原本作成。
如對本判決上訴，須於判決送達後20日內向本院提出上訴狀。
中    華    民    國    98    年    11    月    30    日
                            書記官  陳莉庭


司法院資訊處製作；財團法人民間司法改革基金會備份。
